# 租赁准则应用指南衔接的一道例题求助

提问人：oginomion 时间：2021-09-10 19:33:07
来自于 2018 年租赁准则应用指南的一道例题，于2×17年 1 月 1 日(亦为该租赁的租赁期开始日)订立了一项 5 年期通用设备租赁,约定在每年的第 2 天支付 1000000
元,该设备在2×17年 1 月 1 日的公允价值为 8000000 元,预计剩余使用年限为 10 年,甲公司发生租赁初始直接费用 1000 元,租赁期届满时,甲公司需将该设备归还出租人(以下简称“租赁B”);
分析： 1 ）对于租赁B(原租赁准则下认定为经营租赁),甲公司确定适用于该租赁的首次执行日承租人增量借款利率为9%,选择假设自租赁期开始日即采用本准则的账面价值(采用首次执行日的承租人增量借款利率9%作为折现率)计量使用权资产,计量时不包含初始直接费用。不采用其他简化处理。甲公司认为该使用权资产按直线法计提折旧是适当的,并按照《企业会计准则第 8 号—资产减值》的规定对使用权资产进行减值测试后确定其无减值。假定甲公司法定盈余公积提取比例为10%,不考虑其他事项。
于首次执行日，租赁负债=剩余租赁付款额按首次执行日承租人增量借款利率折现的1 000 000×(P/A,9%,2)=2759100(元)。使用权资产原值=1000000+1000000×(P/A,9%,4)=4239700(元)
使用权资产累计折旧=使用权资产原值/5×2=1695880(元)
会计分录为：
借：使用权资产-原值 4239700
未分配利润 193752
盈余公积 21528
租赁负债-未确认融资费用 （3 000 000-2 759 100）=240 090
贷：使用权资产-累计折旧 1695880
租赁负债-租赁付款额 3 000 000
请问一下陈版主和各位大神，分录其中的未分配利润和盈余公积是如何算出来的呀？

回答人：chenyiwei
根据“分析”中给出的首次执行日使用权资产和租赁负债账面价值，两者之间的差额即为调整首次执行日留存收益的金额，其中10%调整盈余公积，90%调整未分配利润。